---
title: "Soil Data Visualization Report"
author: "ebisushingo"
date: "2025-05-26"
output: html_document
---

# Introduction
This report visualizes and explores the soil dataset (`gakujitsu2025data - シート1.csv`) using R and ggplot2. The analysis focuses on the relationships between soil order, SOM color, SOM alkali, pH, and various soil chemical properties.

# Data Import
```{r setup, message=FALSE, warning=FALSE}
library(readr)
library(ggplot2)
library(tidyr)
file_path <- "gakujitsu2025data - シート1.csv"
data <- read_csv(file_path, locale = locale(encoding = "UTF-8"), show_col_types = FALSE)
if ("...1" %in% names(data)) {
  data <- data[ , !(names(data) %in% "...1")]
}
head(data)
```

# Visualization 1: SOM color and SOM alkali by USDA Soil Order
```{r plot1}
p1 <- ggplot(data, aes(x = factor(USDA_SoilOrder), y = SOM_color, color = SOM_alkali)) +
  geom_jitter(width = 0.2, size = 3) +
  labs(x = "USDA Soil Order", y = "SOM color", color = "SOM alkali", title = "SOM color and SOM alkali by USDA Soil Order") +
  theme_minimal()
print(p1)
```

# Visualization 2: pH_H2O and pH_KCl by SOM alkali
```{r plot2}
data_long <- pivot_longer(data, cols = c(pH_H2O, pH_KCl), names_to = "pH_type", values_to = "pH_value")
p2 <- ggplot(data_long, aes(x = SOM_alkali, y = pH_value, color = pH_type, label = USDA_SoilOrder)) +
  geom_point(size = 3) +
  geom_line(aes(group = Name), alpha = 0.5) +
  geom_text(vjust = -0.7, size = 3, show.legend = FALSE) +
  labs(x = "SOM alkali", y = "pH value", color = "pH type", title = "Relationship between SOM alkali and pH values (with soil name)") +
  theme_minimal()
print(p2)
```

# Visualization 3-1: deltapH, exH, CEC_eff, CEC_pot by USDA Soil Order
```{r plot3-1}
vars1 <- c("deltapH", "exH", "CEC_eff", "CEC_pot")
data_box1 <- pivot_longer(data, cols = all_of(vars1), names_to = "variable", values_to = "value")
p3_1 <- ggplot(data_box1, aes(x = factor(USDA_SoilOrder), y = value, fill = factor(USDA_SoilOrder))) +
  geom_boxplot(outlier.shape = NA, alpha = 0.7) +
  geom_jitter(width = 0.2, size = 1, alpha = 0.5) +
  facet_wrap(~variable, scales = "free_y") +
  labs(x = "USDA Soil Order", y = "Value", fill = "USDA Soil Order", title = "Comparison of deltapH, exH, CEC_eff, CEC_pot by USDA Soil Order") +
  theme_minimal()
print(p3_1)
```

# Visualization 3-2: CationSaturation, ExCa, ExMg, ExK by USDA Soil Order
```{r plot3-2}
vars2 <- c("CationSaturation", "ExCa", "ExMg", "ExK")
data_box2 <- pivot_longer(data, cols = all_of(vars2), names_to = "variable", values_to = "value")
p3_2 <- ggplot(data_box2, aes(x = factor(USDA_SoilOrder), y = value, fill = factor(USDA_SoilOrder))) +
  geom_boxplot(outlier.shape = NA, alpha = 0.7) +
  geom_jitter(width = 0.2, size = 1, alpha = 0.5) +
  facet_wrap(~variable, scales = "free_y") +
  labs(x = "USDA Soil Order", y = "Value", fill = "USDA Soil Order", title = "Comparison of CationSaturation, ExCa, ExMg, ExK by USDA Soil Order") +
  theme_minimal()
print(p3_2)
```

# Visualization 3-3: ExNa, Pabsorption by USDA Soil Order
```{r plot3-3}
vars3 <- c("ExNa", "Pabsorption")
data_box3 <- pivot_longer(data, cols = all_of(vars3), names_to = "variable", values_to = "value")
p3_3 <- ggplot(data_box3, aes(x = factor(USDA_SoilOrder), y = value, fill = factor(USDA_SoilOrder))) +
  geom_boxplot(outlier.shape = NA, alpha = 0.7) +
  geom_jitter(width = 0.2, size = 1, alpha = 0.5) +
  facet_wrap(~variable, scales = "free_y") +
  labs(x = "USDA Soil Order", y = "Value", fill = "USDA Soil Order", title = "Comparison of ExNa, Pabsorption by USDA Soil Order") +
  theme_minimal()
print(p3_3)
```

# Discussion
本レポートの可視化結果から、以下のような傾向が読み取れます。

- **SOM colorとSOM alkali**: USDA Soil OrderごとにSOM color（有機物色）とSOM alkali（有機物アルカリ性）に明確な違いが見られました。特にAndisol（アンドソル）はSOM alkaliが高く、SOM colorも濃い傾向があり、UltisolやInceptisolはこれらの値が低い傾向でした。
- **pH値**: SOM alkaliとpH（pH_H2O, pH_KCl）の関係を見ると、SOM alkaliが高いほどpH値も高い傾向が見られましたが、土壌型によってその傾向には違いがありました。
- **土壌化学性**: deltapH, exH, CEC, CationSaturation, 各種交換性カチオンの箱ひげ図から、AndisolはCECやカチオン飽和度が高い傾向があり、他の土壌型は低い傾向でした。ExNaやPabsorptionも土壌型ごとにばらつきがあり、一部に外れ値も見られました。

以上より、土壌型（USDA Soil Order）は化学性の特徴を大きく左右する要因であり、特にAndisolは他の土壌型と比べて際立った性質を持つことが示唆されます。
