---
title: "プロジェクト管理テスト"
subtitle: ".Rprojファイルとrenvを使った開発例"
author: "Rプロジェクト"
date: "`r Sys.Date()`"
output:
  html_document:
    toc: true
    toc_depth: 2
    theme: united
  pdf_document:
    toc: true
---

```{r setup, include=FALSE}
knitr::opts_chunk$set(echo = TRUE, warning = FALSE, message = FALSE)
library(ggplot2)
library(dplyr)
library(knitr)
```

## プロジェクト概要

このドキュメントは、.Rprojファイルとrenvを使ったプロジェクト管理の例を示しています。

### 環境情報

```{r environment-info}
# 現在の作業ディレクトリ
cat("作業ディレクトリ:", getwd(), "\n")

# Rのバージョン
cat("Rバージョン:", R.version.string, "\n")

# renvの状態
if (requireNamespace("renv", quietly = TRUE)) {
  cat("renv: 有効\n")
  cat("ライブラリパス:", renv::paths$library(), "\n")
}
```

### プロジェクト構造

```{r project-structure}
# プロジェクトの構造を表示
cat("プロジェクトファイル:\n")
files <- list.files(recursive = TRUE)
cat(head(files, 15), sep = "\n")
```

## データ分析例

### データの読み込み

パッケージは既に読み込まれています。

### サンプルデータの作成

```{r create-data}
set.seed(123)
sample_data <- data.frame(
  x = rnorm(100),
  y = rnorm(100),
  group = sample(c("A", "B", "C"), 100, replace = TRUE)
)

# データをdata/フォルダに保存
write.csv(sample_data, "../data/sample_data.csv", row.names = FALSE)
```

### データの要約

```{r data-summary}
# データの構造
str(sample_data)

# 要約統計量
summary(sample_data)

# グループ別の統計量
sample_data %>%
  group_by(group) %>%
  summarise(
    count = n(),
    mean_x = mean(x),
    mean_y = mean(y),
    .groups = "drop"
  ) %>%
  kable(caption = "グループ別要約統計量")
```

### データの可視化

```{r visualization}
# 散布図の作成
p1 <- ggplot(sample_data, aes(x = x, y = y, color = group)) +
  geom_point(alpha = 0.7, size = 2) +
  labs(
    title = "サンプルデータの散布図",
    subtitle = "プロジェクト管理のテスト",
    x = "X軸",
    y = "Y軸"
  ) +
  theme_minimal()

print(p1)
```

```{r histogram}
# ヒストグラムの作成
p2 <- ggplot(sample_data, aes(x = x, fill = group)) +
  geom_histogram(bins = 20, alpha = 0.7, position = "identity") +
  labs(
    title = "X軸のヒストグラム",
    x = "X軸",
    y = "頻度"
  ) +
  theme_minimal()

print(p2)
```

### ファイルの保存

```{r save-files}
# グラフの保存
ggsave("../output/sample_plot.png", p1, width = 8, height = 6)
ggsave("../output/histogram.png", p2, width = 8, height = 6)

cat("グラフを output/ フォルダに保存しました\n")
```

## プロジェクト管理の利点

### 1. 作業ディレクトリの自動設定
.Rprojファイルにより、プロジェクトを開くと自動的に正しい作業ディレクトリが設定されます。

### 2. パッケージの管理
renvにより、プロジェクトごとに独立したパッケージ環境を維持できます。

### 3. 再現性の確保
他の環境でも同じ結果を得ることができます。

### 4. VSCodeとRStudioの併用
同じプロジェクトファイルを両方の環境で使用できます。

## 次のステップ

1. `make renv-snapshot` でパッケージ環境を保存
2. `make check` でコードの品質をチェック
3. `make render` でドキュメントを生成
4. `make clean` で不要なファイルを削除

---

このドキュメントはRプロジェクト管理の基本的な使用方法を示しています。
